臺灣高等法院刑事判決　　　　　　　　 96年度上訴字第470號
上　訴　人
即　被　告　乙○○
指定辯護人　義務辯護律師羅子武律師
上列上訴人因毒品危害防制條例案件，不服臺灣宜蘭地方法院
95年度訴字第55號，中華民國95年12月11日第一審判決（起訴案
號：臺灣宜蘭地方法院檢察署94年度偵字第1702號），提起上訴
，本院判決如下：
    主  文
原判決關於乙○○部分撤銷。
乙○○共同連續販賣第一級毒品，處有期徒刑捌年；未扣案之行
動電話貳具（原使用0000000000號、0000000000號之門號，不含
SIM卡），均沒收；販賣毒品所得共計新臺幣柒萬伍仟元（其中
新臺幣伍仟元應與丙○○連帶沒收），均沒收，如全部或一部不
能沒收時，以其財產抵償之。又共同連續販賣第二級毒品，處有
期徒刑伍年；未扣案之行動電話貳具（原使用0000000000號、00
00000000號之門號，不含SIM卡），均沒收；販賣毒品所得共計
新臺幣伍仟元，均應予丙○○連帶沒收之，如全部或一部不能沒
收時，以其財產抵償之。應執行有期徒刑拾貳年，未扣案之行動
電話貳具（原使用0000000000號、0000000000號之門號，不含
SIM卡），均沒收；販賣毒品所得共計新臺幣捌萬元（其中新臺
幣壹萬元應與丙○○連帶沒收），均沒收之，如全部或一部不能
沒收時，以其財產抵償之。
    事  實
一、乙○○明知海洛因係毒品危害防制條例第2條第2項第1款所
    定之第一級毒品，安非他命係同條第2項第2款所稱之第二級
    毒品，均不得販賣，竟基於販賣海洛因、安非他命營利之概
    括犯意，連續為下列販賣行為：
  (一)與丙○○（業經原審以共同販賣第一級毒品罪，判處有期徒
    刑玖年確定）共同基於販賣海洛因、安非他命營利之犯意聯
    絡，自94年1月初起，由乙○○將其原先所用之門號0000000
    000號行動電話之SIM卡，交予丙○○作為接聽購買海洛因或
    安非他命對象之聯絡工具，亦即擬向乙○○購買海洛因或安
    非他命之對象於撥打0000000000號行動電話，並由丙○○接
    聽約定地點及確認毒品種類及數量後，丙○○再以該門號號
    行動電話撥打乙○○使用之0000000000號行動電話聯繫乙○○拿取海洛因或安非他命；其後由丙○○或乙○○前往交付
    海洛因或安非他命並收取價金，而先後於附表一所列之時間
    、地點，連續販售海洛因及安非他命予附表一所載之陳春麒
    、王笑天、張佑丞、陳銘棋、甲○○、陳你忠、林明志等七
    人。販賣海洛因及安非他命之所得悉歸乙○○，丙○○則獲
    取乙○○所提供無償施用海洛因、安非他命及免費餐飲等利
    益。
  (二)乙○○另於94年1月9日，復承前販賣海洛因及安非他命之概
    括犯意，經黃正雄於94年1月9日17時許來電聯絡後，獨自在
    宜蘭縣宜蘭市○○路之統一超商以新臺幣（下同）七萬元出
    售海洛因及安非他命予黃正雄。
  (三)嗣經警於94年1月10日16時05分許，持臺灣宜蘭地方法院核
    發之搜索票，在宜蘭縣壯圍鄉○○路○段228巷10號黃正雄住
    處查獲黃正雄所持有之海洛因11包（總計毛重12公克）及安
    非他命2包（總計毛重5.15公克），並依門號0000000000號
    行動電話實施通訊監察之結果，循線查悉上情。
二、案經宜蘭縣警察局移送臺灣宜蘭地方法院檢察署檢察官偵查
    起訴。
    理  由
一、訊據被告乙○○雖坦承門號0000000000號行動電話之SIM卡
    係伊於94年1月間交付被告丙○○使用，但矢口否認有與同
    案被告丙○○共同販賣海洛因或安非他命予陳春麒、王笑天
    、張佑丞、陳銘棋、甲○○、陳你忠、林明志等人，亦未曾
    單獨販賣海洛因及安非他命予黃正雄，辯稱：伊並無如公訴
    意旨所稱之販賣海洛因及安非他命之行為，亦不認識黃正雄
    云云。惟查：
  (一)證據能力部分：
    1.本案通訊監察係警方依法聲請由臺灣宜蘭地方法院檢察署
      核發通訊監察書，故依此通訊監察取得之資料，自有證據
      能力。
    2.原審同案被告丙○○、另案被告黃正雄以證人之身分在檢
      察官偵查中具結所為陳述，及證人陳春麒、王笑天、張佑
      丞、陳銘棋、甲○○、陳你忠、林明志在檢察官偵查中具
      結所為陳述，並無顯不可信之情況，依刑事訴訟法第159
      條之1第2項之規定，得為證據。
    3.本案相關行動電話之通聯調閱查詢單，係各通信公司在業
      務上製作之證明文書，因均係於通常業務上不間斷利用電
      子設備而為規律之記載，記錄時亦無預見日後將作為證據
      之偽造動機，其虛偽之可能性較小，又無顯有不可信之情
      況，上揭業務文書依刑事訴訟法第159條之4規定，亦得為
      證據。
  (二)原審同案被告丙○○先後供稱：
    1.於檢察官偵查中供陳：（問：門號0000000000行動它話是
      否你所使用?）是乙○○拿給我用的，是今年1月間在宜蘭
      市○○路與女中路交岔口的網路先峰裡面交給我，叫我幫
      他賣海洛因及安非他命；之前這支電話是乙○○所使用的
      ；... 因為他叫我幫他賣毒品，他退居幕後，因為之前找
      他買毒品的人，習慣打上開門號給他，所以他把電話給我
      ，讓其他人可以再打這支手機買毒品，這支電話換我用之
      後打電話跟我買毒品的人，都是之前跟乙○○買毒品的人
      ，大部分是我去送毒品，偶爾乙○○會去送；... 有，從
      今年一月乙○○把上開電話交給我，一直賣到今年二月中
      旬，我是賣海洛因及安非他命，對象是警訊中警察所問的
      那些人；... 是要買毒品的人自己打來0000000000手機說
      要買海洛因及安非他命，今年1、2月間，我和乙○○住在
      一起，住在宜蘭市○○路某棟三樓民宅，那是乙○○的房
      子，還有住在宜蘭市火車站附近的旅社，大部分是我接電
      話及送毒品，偶爾是乙○○接電話及送毒品；... （問：
      毒品來源為何？）都是乙○○，每次買毒品的人，打電話
      給我說要買多少的量，我再向乙○○拿；... （提示監時
      0000000000電話，與0000000000之通話之監時譯文，問：
      譯文內容是否為你和甲○○之對話內容?）是我們在討論
      交易毒品的內容他要向我買安非他命；（問：「硬的」指
      什麼?）安非他命；（問：「一張」是什麼？）是指1000
      元；... （問：94年1月12日凌辰4時15分9秒那通，「阿
      兄」是誰? 「0916」、「35」、「810190」指何意思？為
      何甲○○會問「你阿兄那邊有嗎？」）「阿兄」是指乙○○；他要向我買安非他命，我人不在宜蘭，他知道我是幫
      乙○○在賣毒品，所以要問我乙○○的電話直接向他拿，
      「0916」是指乙○○所用的0000000000門號，「35」、「
      810190」是我告訴他乙○○目前所使用0000000000行動電
      話；（提示監聽0000000000電括，與0000000000之通話之
      監聽譯文，問：譯文內容是否為你和陳春麒之對話內容？
      ）是我們要交易海洛因的內容；（問：「一」指什麼？）
      1000元；（問：「要拿東西」是指要拿什麼？）要拿海洛
      因；（問：為何94年1月16日晚間8時40分41秒那一通，陳
      春麒問你「你老大哩」？）他是要問乙○○在那裡，因為
      我身上沒毒品：（問：「新店啊」、「全家」是指哪裡？
      ）是指宜蘭市○○路那邊的全家便利商店；... （提示監
      聽0000000000電話，與0000000000之通話之監聽譯文，問
      ：譯文內容是否為你和王笑天之對話內容？）是王笑天要
      跟我買海洛因；（問：「弄一千元」係指何意思？）拿一
      千元海洛因的量；（問：為何你回答沒東西了，王笑天問
      你「你兄的呢」？）因為他知道我在幫乙○○賣毒品，我
      這邊沒毒品，他才問乙○○那邊有無毒品，如果有，他直
      接要跟乙○○拿毒品；（提示監聽0000000000電話，與00
      00000000之通話之監聽譯文，問：譯文內容是否為你和陳
      銘棋之對話內容？）他要向我買安非他命；（問：「五百
      甜的」係指什麼？）：是指要500元的安非他命；... （
      提示監聽0000000000電話，與00-0000000之通話之監聽譯
      文，問：譯文內容是否為你和林明志之對話內容？）是我
      們要交易安非他命及海洛因的內容；（問：「五五」係什
      麼意思？）是指海洛因及安非他命各500元；（提示監聽
      0000000000電括，與0000000000之通話之監聽譯文，問：
      譯文內容是否為你和張佑丞之對話內容？）一通是他要找
      他的朋友叫「阿華」的人，和交易毒品無關，第二通是他
      要向我買安非他命；... 有，他從93年6、7月開始販賣海
      洛因及安非他命，我是聽別人講說他有在賣毒品；我是從
      今年1、2月才幫乙○○送毒品，我所謂送毒品，是指原本
      向乙○○買毒品的人，打上開0921的電話，大部分由我接
      聽及送毒品，所收的錢，回來全部要交給乙○○我所得到
      的好處，是他免費供應我施用海洛因及安非他命；... （
      提示監聽0000000000電話，與0000000000之通話之監聽譯
      文，問：譯文內容是否為你和乙○○之對話內容？）第一
      通是他問我之前傍晚我們見面時，我沒有毒品為什麼沒有
      告訴他，他跟我約在宜蘭市○○路的新生國小，要拿毒品
      給我免費使用，「新生」是指新生國小；他免費供我施用
      毒品，是因為我幫他送毒品的酬勞；... （問：以上所述
      否均實在？）實在等語（見94年他字第230號卷第158頁至
      第166頁）。
    2.一般人對於牽涉犯罪之事，均避之惟恐不及，但無對於未
      曾參與之犯罪亦虛偽編撰，以自陷囹圄之理，此為週知之
      事實；乃原審同案被告丙○○於原法院準備程序中，仍就
      渠在附表所列時間、地點販賣安非他命予王笑天、甲○○
      、張佑丞及林明志之事實坦承不諱，經核各與證人陳春麒
      、王笑天、張佑丞、陳銘棋、甲○○、陳你忠、林明志分
      別於偵查中結證情節大致契合（詳如後述），且有通訊監
      察書、通聯調閱查詢單、通訊監察譯文在卷可稽；原審同
      案被告丙○○並因之經原審以共同販賣第一級毒品罪，判
      處有期徒刑玖年確定（雖曾提起上訴，然在本院準程序中
      撤回上訴）。則該原審同案被告丙○○於檢察官偵查及原
      法院準備程序中所為之自白應認與事實相符，而可採信。
    3.至於，原審同案被告丙○○在本院審理中作證，雖改稱：
      乙○○沒有跟伊在一起賣毒品云云；又供稱：（偵查庭）
      開完庭，伊有跟檢察官講，因為伊人不舒服，希望能趕快
      解還等語。然查：
      (1)該丙○○於偵查庭開完庭，向檢察官陳明「伊人不舒服
        ，希望能趕快解還」乙節，僅係偵查庭訊問終結後之情
        事，尚不足以推認該證人於檢察官訊問時，有如何不實
        之陳述情事。
      (2)依該丙○○於本院之供述，尚不以推認渠在檢察官偵查
        中及原法院準備程序中所為之陳述，有何出於強暴、脅
        迫、利誘、詐欺、疲勞訊問、違法羈押或其他不正之方
        法之情事。
      (3)該原審同案被告丙○○於檢察官偵查及原法院準備程序
        中所為之自白，經核各與證人陳春麒、王笑天、張佑丞
        、陳銘棋、甲○○、陳你忠、林明志分別於偵查中結證
        情節大致契合（詳如後述），且有通訊監察書、通聯調
        閱查詢單、通訊監察譯文在卷可稽；原審同案被告丙○○並因之經原審以共同販賣第一級毒品罪，判處有期徒
        刑玖年確定。則該原審同案被告丙○○於檢察官偵查及
        原法院準備程序中所為之自白應認與事實相符，而可採
        信，有如前述。而該證人丙○○又未能說明，茍若渠未
        與本案被告乙○○共同販賣毒品，何以在檢察官偵查中
        渠會具結作證，指陳與被告乙○○分工共同販賣毒品之
        原委；則該證人在本院審理中作證所改稱「乙○○沒有
        跟伊在一起賣毒品」乙節，應係事後迴護被告之詞，不
        足採信。
  (三)相關證人之供述：
    1.證人陳春麒之供證：
      (1)證人陳春麒於檢察官偵查中到庭具結供稱：0000000000
        號行動電話原先係由乙○○使用，其忘卻何時改由丙○○接聽，丙○○為乙○○之小弟云云（見94年度他字第
        229號卷第168頁）。核與證人黃揚祥於檢察官偵查中具
        結所供：0000000000號行動電話原由乙○○使用，但其
        自94年1月5日去電欲找乙○○時，即改由乙○○之小弟
        丙○○接聽等語（見94年他字第230號卷第27頁）相符
        。是0000000000號行動電話本為被告乙○○所使用，自
        94年月間起始多改由被告丙○○接聽持用之事實，已然
        明確。
      (2)證人陳春麒於檢察官偵查中又具結供稱：0000000000電
        話係伊在使用，伊自93年11月間起至94年1月間止皆撥
        打上開行動電話號碼購買毒品，接聽者有時為丙○○，
        有時為乙○○，且因該二人共居宜蘭縣宜蘭市○○路統
        一超商附近，故交易地點均固定在宜蘭縣宜蘭市○○路
        統一超商，有時由丙○○前往交易，有時則係乙○○前
        來，其每次均買1000元之海洛因；... 交易時何人前來
        ，其便將款項交予何人；卷附94年1月16日20時40分41
        秒、同年1月18日08時15分09秒及同年1月18日08時19
        分分47秒分之通訊監察譯文內容均為其與丙○○聯絡購
        買毒品之對話，1月16日其與丙○○約在龍潭全家超商
        交易購買1000元之海洛因，1月18日（偵訊筆錄誤繕為1
        月16日）對話中所稱之「阿兄」乃指乙○○，當時其詢
        問乙○○在何處，因其均先向乙○○要毒品，乙○○無
        毒品時，始向丙○○拿取毒品，1月16日該次其向丙○○買得毒品，1月18日則向乙○○購得毒品云云（見94
        年他字229號卷第167頁至第169）。核與原審同案被告
        丙○○於上揭偵查中之供述大致相符，並有通訊監察紀
        錄譯文在卷可佐；證人陳春麒於檢察官偵查中之前開供
        證，應屬可採。
      (3)證人陳春麒於檢察官偵查中雖另供稱：每次向被告丙○○及乙○○買得海洛因1000元，共計10次云云；然觀諸
        其供詞，除其中94年1月16日該次係向丙○○買得第一
        級毒品海洛因，1月18日則向乙○○購得毒品乙節，已
        據渠詳確陳明，並有通訊監察紀錄譯文在卷足以佐證，
        此二次可以認定外。其餘部分，該證人對於正確之購買
        時間、金額，尚未能為確切之陳述，遍閱全卷，又查無
        其他相關之資料以為佐證，自應予以排除。
      (4)證人陳春麒嗣於原法院審理時到庭翻異前詞，改口證稱
        ：未曾向被告丙○○及乙○○購得海洛因等語。然其針
        對其於偵查中之證言與卷附通訊監察譯文內容，竟徒以
        「忘記」、「不記得」、「無印象」等詞推託帶過，得
        徵其於原法院審理時所為模糊不清之證詞，要屬迴護被
        告丙○○及乙○○之語，並無可信。
      (5)被告乙○○空言否認販賣海洛因予證人陳春麒之辯解，
        屬卸責避究之語，自無可採。
    2.證人王笑天之供證：
      (1)證人王笑天於檢察官偵查中具結證稱：0000000000號行
        動電話為乙○○使用，後由乙○○與丙○○共用，其自
        93年12月間起至94年1月間止，均以其所使用之0000000
        000號行動電話撥打上開乙○○與丙○○共用之行動電
        話購買海洛因及安非他命，有時為乙○○接聽，有時係
        丙○○接聽，其每次均購買1000元之海洛因或安非他命
        ；...，約定交易地點在宜蘭市慧燈補習班附近路上或
        宜蘭市○○路上，均由丙○○前來交易，款項亦皆交予
        丙○○，因丙○○與乙○○共同販賣毒品；卷附94年1
        月5日08時29分01秒之通話內容乃其去電向丙○○聯繫
        購買毒品之事（另依上揭丙○○之供述，監聽譯文中之
        「弄一千」係指買1000元之海洛因），對談中所稱之「
        你兄」乃指乙○○等語（見94年他字第230號卷第78頁
        至第80頁）。核與原審同案被告丙○○於上揭偵查中之
        供述大致相符，並有通訊監察紀錄譯文在卷可佐；證人
        王笑天於檢察官偵查中之前開供證，應屬可採。
      (2)證人王笑天於檢察官偵查中雖另供稱：每次向被告丙○○及乙○○買得海洛因、安非他命1000元，計3、4次云
        云；然觀諸其供詞，除其中94年1月5日該次係向丙○○
        買得第一級毒品海洛因，已據丙○○詳確陳明，並有通
        訊監察紀錄譯文在卷足以佐證，此一次可以認定外。其
        餘部分，該證人對於正確之購買時間、金額，尚未能為
        確切之陳述，遍閱全卷，又查無其他相關之資料以為佐
        證，自應予以排除。
      (3)證人王笑天嗣於原法院審理時到庭時，雖仍結證上情屬
        實，惟改口證稱其係與被告丙○○及乙○○合資共買海
        洛因等語。然證人王笑天於原法院審理時改口所為之證
        言，除與其於偵查中明確證述其向被告丙○○購買海洛
        因之明確過程大相逕庭外，亦就如何合資購毒之細節無
        法詳述，其中亦多以不記得等詞模糊略過，顯徵其於原
        院審理時到庭結證各語，亦為迴護被告乙○○卸脫重罪
        之詞，委無可採。其於附表一所示
      (4)被告乙○○空言否認販賣海洛因予證人王笑天之辯解，
        同屬卸責避究之語，自無可採。
    3.證人張佑丞之供證：
      (1)證人張佑丞於檢察官偵查中到庭結證：0000000000號行
        動電話係其胞弟申辦，三年前即交由其使用，93年12月
        間至94年1月間其以上開行動電話聯繫丙○○購買安非
        他命二次，每次一千元，約定之交易地點各在宜蘭縣員
        山鄉○○○○○路邊及宜蘭大學附近網咖店，款項直接
        交予丙○○；卷附94年1月5日22時47分38秒及同年月7
        日23時59分48秒之通訊監察譯文內容皆係其與丙○○聯
        絡購買安非他命之對話內容，其中談及之「硬的」係指
        安非他命，「1」則為1000元之量，94年1月7日該次事
        後在員山鄉加油站附近完成交易，其交付丙○○1000元
        云云（見94年度他字229號卷第217頁）。核與原審同案
        被告丙○○於上揭偵查中之供述大致相符，並有通訊監
        察紀錄譯文在卷可佐；證人張佑丞於檢察官偵查中之前
        開供證，應屬可採；證人張佑丞曾於附表一所示時間、
        地點，向被告丙○○購得1000元之安非他命二次之事實
        ，顯足認定。
      (2)被告乙○○空言否認販賣安非他命予證人張佑丞之辯解
        ，同屬卸責避究之語，自無可採。
    4.證人陳銘棋之供證：
      (1)證人陳銘棋於檢察官偵查中到庭結證：其自93年5、6月
        間起，使用0000000000號行動電話至94年3月間，其曾
        以上開行動電話去電丙○○使用之0000000000號行動電
        話購買安非他命2次，每次500元，約定交易地點為宜蘭
        市○○路與中山路交岔路口之全家便利商店，由丙○○
        前來完成交易，500元交予丙○○；卷附94年1月4日09
        時40分18秒之通訊監察譯文內容為其與丙○○聯絡購買
        安非他命之對話內容，話中之「500甜」乃欲購買安非
        他命500元，「球」則係詢問丙○○是否有燈泡抑或玻
        璃球可供施用安非他命，該次聯絡後完成交易云云（見
        94年度他字229號卷第193頁）。核與原審同案被告丙○○於上揭偵查中之供述大致相符，並有通訊監察紀錄譯
        文在卷可佐；證人陳銘棋於檢察官偵查中之前開供證，
        應屬可採。證人陳銘棋於附表一所示之時間、地點向被
        告丙○○購得500元之安非他命1次之事實，至堪認定。
      (2)證人陳銘棋於檢察官偵查中雖另供稱：每次向被告丙○○購買安非命500元，共計2次云云；然觀諸其供詞，除
        其中94年1月4日該次有通訊監察紀錄譯文在卷足以佐證
        ，此次可以認定外。其餘部分，遍閱全卷，又查無其他
        相關之資料以為佐證，自應予以排除。
      (3)被告乙○○空言否認販賣安非他命予證人陳銘棋之辯解
        ，同屬卸責避究之語，自無可採。
    5.證人甲○○之供證：
      (1)證人甲○○於檢察官偵查中到庭結證：其使用00000000
        00號行動電話，0000000000號行動電話先前為乙○○所
        使用，其後由丙○○接聽，僅於94年初乙○○接聽過一
        次，其餘均由丙○○使用；其均撥打該支行動電話購買
        安非他命，每次買500元或1000元，約定交易地點在宜
        蘭市○○路附近之統一超商，乙○○前來交付毒品及收
        款二次，有時為丙○○前來處理，乙○○與丙○○乃共
        同販賣毒品，因該二人均會接聽電話及送毒品；卷附94
        年1月3日19時09分55秒、同年月12日04時15分09秒、同
        年月22日15時44分52秒、同年月22日15時49分18秒及同
        年月22日18時53分56秒所示之通訊監察譯文內容，均為
        其與丙○○聯絡購買毒品之對話內容，對話中提及之「
        硬的」係指安非他命，「一張」則為1000元之量；1月3
        日其向丙○○購得1000元安非他命，1月12月因丙○○
        不在宜蘭，但丙○○告知另支電話號碼而由其自行聯絡
        乙○○，亦因此購得1000元之安非他命云云（見94年他
        字第229號卷第141頁、第142頁）。核與原審同案被告
        丙○○於上揭偵查中之供述大致相符，並有通訊監察紀
        錄譯文在卷可佐；證人於檢察官偵查中之前開供證，應
        屬可採。
      (2)證人甲○○於檢察官偵查中雖另供稱：每次向被告丙○○及乙○○買得安非他命，共計5、6次云云；然觀諸其
        供詞，除其中94年1月3日該次係向丙○○買得安非他命
        1000元，1月12日（以上二次每次1000元）、1月22日（
        本次金額不詳，為被告有利之認定，認定為500元）則
        向乙○○購得安非他命乙節，已據渠詳確陳明，並有通
        訊監察紀錄譯文在卷足以佐證，此三次可以認定外。其
        餘部分，該證人對於正確之購買時間、金額，尚未能為
        確切之陳述，遍閱全卷，又查無其他相關之資料以為佐
        證，自應予以排除。
      (3)被告乙○○空言否認販賣安非他命予證人甲○○之辯解
        ，同屬卸責避究之語，自無可採。
    6.證人陳你忠之供證：
      (1)證人陳你忠於檢察官偵查中到庭結證：卷附94年1月4日
        07時18分05秒之通訊監察譯文內容乃其去電向丙○○購
        買海洛因後，約在新生國小附近之全家便利商店完成交
        易，其交付丙○○1000元，但卷附94年1月5日12時46分
        32秒之通訊監察譯文內容雖亦為其去電向丙○○購買海
        洛因，但該次交易並未成功云云（見94年度偵字第1702
        號卷第33頁）。核與原審同案被告丙○○於上揭偵查中
        之供述大致相符，並有通訊監察紀錄譯文在卷可佐；參
        以，依證人陳你忠證述94年1月5日該次去電向被告丙○○購買海洛因未果等語，益徵證人陳你忠並非將已遭監
        聽之對話內容全數推予被告丙○○；是該證人於檢察官
        偵查中之前開供證，應屬可採。證人陳你忠確於附表一
        所載之時間、地點向被告丙○○購入海洛因一千元之事
        實，實堪認定。
      (2)至證人陳你忠雖於原法院審理時到庭對上揭94年1月4日
        之通訊監察譯文內容徒以「忘記是否完成交易」，並改
        證稱：其係與丙○○共同合資向丙○○之大哥調取毒品
        等語；而就其向被告丙○○購入海洛因之關鍵情節模糊
        帶過，堪認洵屬迴護被告丙○○之詞，要無可信。
      (3)被告空言否認販賣海洛因予證人陳你忠，顯為飾罪脫責
        之詞，亦無可採。
    7.證人林明志之供證：
      (1)證人林明志於偵查中到庭結證：卷附94年1月10日1時46
        分41秒及同日2時24分4秒之通訊監察譯文內容其為先後
        以公共電話及向友人商借之0000000000號行動電話撥打
        丙○○使用之0000000000號行動電話擬同時購買海洛因
        及安非他命各500元，隨後約在宜蘭縣員山鄉某路邊完
        成交易，其支付丙○○1000元，電話中談及之「五五」
        係指海洛因及安非他命各500元，「軟的硬的」則為海
        洛因及安非他命云云（見94年度他字第229號卷第203頁
        、第204頁）。核與原審同案被告丙○○於上揭偵查中
        之供述大致相符，並有通訊監察紀錄譯文在卷可佐。證
        人林明志確時有於附表一所載之時間、地點向被告丙○○購入海洛因及安非他命各500元之事實，實堪認定。
      (2)至證人林明志雖於原法院審理時到庭對上揭94年1月10
        日之通訊監察譯文內容中，涉及是否向原審同案被告丙○○購買海洛因及安非他命有無完成交易等關鍵情節，
        竟皆以「其係與丙○○一同湊錢後，請丙○○再向他人
        調毒品」、「時間太久已忘記，好像未拿到毒品」等語
        模糊帶過，完全無法明確解釋如何合資購買及是否完成
        交易等關鍵案情，顯見該證人於原法院審理時翻異前詞
        改口證述各語，咸為迴護被告之詞，要非可信。
      (3)被告空言否認販賣海洛因及安非他命予證人林明志，顯
        為飾罪脫責之詞，亦無可採。
    8.證人黃正雄部分：
      (1)另案被告黃正雄於檢察官偵查中供稱：遭警在其住處扣
        得之海洛因及安非他命係其於94年1月9日17時許去電乙○○，約在宜蘭市○○路之統一超商以七萬元購入，乙○○使用之行動電話號碼為0000000000號、0000000000
        號、0000000000號及0000000000號云云（見本院調借之
        94年度毒偵字第57號卷第39頁）。在同一偵查庭旋以證
        人之身分具結並供證：原意指證乙○○，剛才之陳述實
        在等語（見同上偵卷第40頁）；並另案被告黃正雄記載
        前述被告乙○○使用電話號碼之筆記存卷可考（見同上
        偵卷第41頁）。而該黃正雄於94年1月10日16時05分許
        ，經警持法院核發之搜索票，在其位於宜蘭縣壯圍鄉○○路○段228巷10號住處查獲之白粉11包（毛重12公克）
        、結晶2包（毛重5.1公克），經以毒品檢驗Ａ包試劑初
        步檢驗結果，確分別呈海洛因及安非他命反應，有警察
        局查獲涉嫌毒品危害防制條例毒品初步鑑定報告單在卷
        可參。本院審酌：(1)該黃正雄在被訴施用毒品案訴訟中
        始終未抗辯渠供出毒品來源而請求減刑，有調借之本院
        94年上訴字第1009號卷在案可查（含94年度毒偵字第57
        號卷）；顯見該黃正雄並非冀圖減輕刑責而誣攀本案被
        告乙○○。(2)該黃正雄所供述之上揭「0000000000」，
        雖與被告乙○○使用之行動電話號碼「0000000000」不
        符，但已載明「乙○○」，且僅其中一碼「7」與正確
        之「1」不同，是衡諸一般日常生活之經驗法則，「7」
        與「一」之國語或臺語之語音念法皆甚相近，單以口語
        敘述肇致誤認或誤寫，實屬通常之情。從而，依另案被
        告於檢察官偵查中針對其向被告乙○○電話聯繫而購得
        扣案海洛因及安非他命之過程、約定交易地點及買入數
        量、金額等細節所為之翔實供述，佐以卷附記明「乙○○」姓名及行動電話號碼之客觀跡證，即堪認定另案被
        告黃正雄於偵查中指證情節，應非虛構而誣指被告乙○○甚明。
      (2)至證人黃正雄於原法院審理時雖到庭雖結證：其僅認識
        一位名為「台得」之人，即其在紙條上記載之「乙○○
         」，但非在庭之乙○○等語，而否認其遭警查獲之海
        洛因及安非他命係向被告乙○○購買。惟依其於原法院
        審理中另就紙條是否由其書寫與紙條上之電話號碼是否
        即為該名「乙○○」所使用之電話號碼時，其即含糊略
        過此項關鍵性問題而空以「時間太久已忘記」等語推託
        略過，可徵其於原法院審理時所為之證詞，應係迴護被
        告乙○○之詞而無可信。
      (3)證人黃正雄確實有於94年1月9日在宜蘭縣宜蘭市○○路
        之統一超商以七萬元向被告乙○○購入扣案海洛因與安
        非他命之事實，應已臻明確而足認定。
      (4)證人黃正雄於原法院審理時，既已經傳喚到庭供證，並
        否認其遭警查獲之海洛因及安非他命係向被告乙○○購
        買；被告在本院審理中再請求傳喚到庭對質及測謊，本
        院認為無此必要。
  (四)至被告乙○○於偵審中辯稱：門號0000000000與0000000000
    號行動電話於94年1月3日23時53分49秒、同年月5日12時17
    分25秒、同年月5日12時22分35秒、同年月7日18時20分49秒
    、同年月10日20時50分30秒、同年月10日21時33分49秒、同
    年月11日2時4分47秒及同年月17日7時39分54秒等9通監聽內
    容，並非其與丙○○之對話等語；此部分經送請法務部調查
    局以聆聽比對法及聲紋圖譜特徵比對法比對分析結果，據研
    判與被告乙○○本人聲音音質不同，有該局94年7月25日調
    科參字第09400327630號鑑定報告書在卷可證，堪認被告乙○○此部分之辯解應與真實相符。雖公訴意旨認前開法務部
    調查局之採樣誦唸方式進行鑑定所得之結果，是否確與事實
    相符，實值商榷而不無疑問云云；惟此部分因屬科學鑑識所
    得之結論，並無其他證據可資證明上揭鑑定之方式與結果確
    與事實相悖，自難單憑公訴意旨之質疑及論斷，即認前述監
    聽錄音內容之人即為被告乙○○。然本院縱捨前揭監聽錄音
    內容作為證據，但依上述各該證人之證言，佐以原審同案被
    告丙○○之自白及其他卷附通訊監察資料，仍足認定被告乙○○所犯共同販賣海洛因及安非他命之事證已臻明確，犯行
    是堪認定，附此敘明。
  (五)本案事證明確，被告犯行均堪認定，皆應依法論科。
二、論罪法條：
  (一)被告行為後，刑法於94年2月2日修正公布，並於95年7月1日
    施行，按行為後法律有變更者，適用行為時之法律。但行為
    後之法律有利於行為人者，適用最有利於行為人之法律，刑
    法第2條第1項定有明文。此條規定乃與刑法第一條罪刑法定
    主義契合，而貫徹法律禁止溯及既往原則，係規範行為後法
    律變更所生新舊法律比較適用之準據法，是刑法第二條本身
    雖經修正，但其既屬適用法律之準據法，本身尚無比較新舊
    法之問題，應一律適用裁判時之現行刑法第二條之規定，為
    「從舊從輕」之比較；比較時應就罪刑有關之共犯、未遂犯
    、想像競合犯、牽連犯、連續犯、結合犯，以及累犯加重、
    自首減輕暨其他法定加減原因（如身分加減）與加減例等一
    切情形，綜其全部罪刑之結果而為比較（最高法院95年5月
    23日95年度第八次刑庭會議決議參照）。經查：
    1.毒品危害防制條例第4條第1項規定得併科新臺幣1000萬元
      以下罰金，同條第2項規定得併科新臺幣700萬元以下罰金
      ；修正後刑法第33條第5款則將罰金刑提高為新台幣1千元
      以上，並以百元計算之；其罰金刑之最低數額，已比修正
      前提高，自以修正前之規定對被告較為有利。
    2.修正前刑法第56條規定：「連續數行為而犯同一之罪名者
      ，以一罪論，但得加重其刑至二分之一」；修正後刑法已
      刪除連續犯之規定。此刪除雖非犯罪構成要件之變更，但
      顯已影響行為人刑罰之法律效果，自屬法律有變更。本件
      被告詹銘德先後二次妨害自由犯行，如適用修正後之刑法
      ，將以數罪論處併罰。是比較新、舊法結果，適用修正前
      刑法連續犯之規定，較有利於被告詹銘德。
    3.修正前刑法第51條規定：「數罪併罰，分別宣告其罪之刑
      ，依左列各款定其應執行者：」，其中第5款規定：「宣
      告多數有期徒刑者，於各刑中之最長期以上，各刑合併之
      刑期以下，定其刑期。但不得逾20年。」修正後刑法第51
      條第5款規定：「宣告多數有期徒刑者，於各刑中之最長
      期以上，各刑合併之刑期以下，定其刑期。但不得逾30年
      。」比較結果，以修正前之規定較有利於被告。
    4.綜上比較，新修正刑法並未較有利於被告，依新修正刑法
      第2條第1項前段、後段規定之「從舊、從輕」原則，自應
      全部適用被告行為時之法律，即修正前刑法之相關規定予
      以論處。
    5.至於：
      (1)刑法第28條共犯之規定，於94年1月7日修正、95年7月1
        日施行前之規定為：「二人以上共同實施犯罪之行為者
        ，皆為正犯」，現行刑法之規定則為：「二人以上共同
        實行犯罪之行為者，皆為正犯」，揆諸本條之修正理由
        係為釐清陰謀共同正犯、預備共同正犯、共謀共同正犯
        是否合乎本條規定之正犯要件。而被告與原審同案被告
        丙○○共同販賣第一、二級毒品，均屬實行犯罪行為之
        正犯；無論依修正前或修正後之刑法均屬共同正犯，對
        於被告並無「有利或不利」之影響，應無適用修正後刑
        法第2條第1項之規定比較新舊法之問題，應逕適用新修
        正刑法之規定。
      (2)又新修正刑法第55條但書係科刑之限制，為法理之明文
        化，非屬法律之變更（最高法院95年第8次刑庭會議決
        議參照）。亦無適用修正後刑法第2條第1項之規定比較
        新舊法之問題。
  (二)按海洛因係屬毒品危害防制條例第2條第2 項第1 款所稱之
    第一級毒品，安非他命則為同條例第2條第2 項第2 款所定
    之第二級毒品。核被告乙○○之所為：
    1.販賣第一級毒品海洛因予陳春麒、王笑天、陳你忠部分，
      係犯毒品危害防制條例第4條第1項之販賣第一級毒品罪。
    2.販賣第二級毒品安非命予張佑丞、陳銘棋、甲○○部分，
      係犯毒品危害防制條例第4條第2項之販賣第二級毒品罪。
    3.販賣第一級毒品海洛因、第二級毒品安非命予林明志、黃
      正雄部分，係犯毒品危害防制條例第4條第1項之販賣第一
      級毒品罪、第2項之販賣第二級毒品罪。被告以一行為觸
      犯上開二罪名，為想像競合犯，應依新修正刑法第55條之
      規定，從重論以毒品危害防制條例第4條第1項之販賣第一
      級毒品一罪。
    4.被告販賣毒品前持有海洛因及安非他命之行為，為販賣海
      洛因及安非他命為所吸收，均不另論罪。
    5.被告乙○○就所犯販賣第一級毒品海洛因予陳春麒、王笑
      天、陳你忠部分，及販賣第二級毒品安非命予張佑丞、陳
      銘棋、甲○○、林明志部分，與原審同案被告丙○○間有
      共同犯意聯絡及行為分擔，應依新修正刑法第28條之規定
      ，論以共同正犯。
  (三)被告先後多次販賣第一級毒品及第二級毒品罪，時間緊接，
    手法相同且各觸犯構成要件相同之罪，顯各係基於概括犯意
    為之，各應依修正前刑法第56條之規定，各論以連續販賣第
    一級毒品罪、連續第二級毒品罪，並各依法加重其刑（法定
    刑為死刑、無期徒刑部分，依法均不得加重）。
  (四)遏止毒品闊散為我政府近年來施政之重點，除定有重典以處
    罰外，各級檢警機關亦加強取締不遺餘力，毒品價格亦因來
    源不易而節節高昇；是被告果非確實有利可圖，當無斥資購
    進毒品販賣，又提供趙志為免費施用，以作為聯絡販賣酬勞
    之理。從而被告乙○○販賣毒品，係基於營利之意圖，當可
    認定。
  (五)又販賣第一級毒品罪，本刑為死刑或無期徒刑；販賣第二級
    毒品罪，本刑為無期徒刑或七年以上有期徒刑之重罪，而被
    告此次所犯販賣第一級毒品及第二級毒品罪，其數量尚屬不
    大，核與一般毒梟販賣毒品多者上百公克，甚至以公斤計比
    較，其情節尚屬輕微；是被告之犯罪情節尚堪憫恕，即科以
    最輕之刑，仍嫌過重，爰依新刑法第59條規定酌減其刑。
  (六)被告所犯上開販賣第一級毒品罪、第二級毒品罪，其犯意各
    別、犯罪構成要件又不相同，自應予以分論併罰。
四、原審據以論罪科刑，固非無見。惟查：(一)按刑法第2條第1項
    之規定，係規範行為後「法律變更」所生新舊法比較適用之
    準據法，故被告行為後刑法條文之修正，對於被告並無有利
    或不利之情形者（例如新舊法處罰輕重相同，犯罪構成要件
    亦無寬嚴之別等），即無適用修正後刑法第2條第1項之規定
    比較新舊法適用之問題。查，94年2月2日修正公布，而於95
    年7月1日生效實施之新刑法第28條雖將舊法之「實施」修正
    為「實行」。其中「實施」一語，涵蓋陰謀、預備、著手及
    實行之概念在內，其範圍較廣；而「實行」則著重於直接從
    事構成犯罪事實之行為，其範圍較狹；二者之意義及範圍固
    有不同，然對於本件被告與丙○○共同基於販賣第一、二級
    毒品罪之犯意聯絡，由被告乙○○提供毒品，由原審同案被
    告丙○○對外聯絡，而共犯販賣第一、二級毒品罪之情形而
    言，刑法第28條之修正內容，對於被告並無「有利或不利」
    之影響，依上說明，應無適用修正後刑法第2條第1項之規定
    比較新舊法適用之問題；乃原判決竟以被告行為後刑法第28
    條已修正，而依修正後刑法第2條第1項之規定比較新舊法，
    並適用修正前刑法第28條之規定論科，其適用法律自欠允洽
    。(二)被告以一行為販賣第一級毒品海洛因、第二級毒品安非
    命予林明志、黃正雄部分，固為想像競合犯，應依新修正刑
    法第55條之規定，從重論以毒品危害防制條例第4條第1項之
    販賣第一級毒品一罪；然其所犯上開販賣第一級毒品罪，核
    與其餘之販賣第二級毒品罪，其犯意各別、犯罪構成要件又
    不相同，自應予以分論併罰；乃原判決竟謂「被告乙○○乃
    以一行為同時販賣海洛因及安非他命予林明志，被告乙○○
    亦係以一行為同時販賣海洛因及安非他命予黃正雄，是依修
    正前刑法第55條前段想像競合犯之規定，應皆就其等二人所
    犯之連續販賣第一級毒品及連續販賣第二級毒品之二罪，從
    一重之連續販賣第一級毒品罪處斷」，自有未當。被告上訴
    意旨否認犯罪，雖無理由；然原判決既有上述可議之處，仍
    屬無可維持，應由本院將原判決關於乙○○部分撤銷改判。
    爰審酌被告乙○○犯罪之動機在謀取不法財物、其販賣之次
    數，販賣毒品對社會治安所造成之危害，並參酌其素行、目
    的、手段、智識程度，犯後猶飾詞卸責之態度等一切情狀，
    援引刑法第59之規定，量處如主文所示之刑，並定其應執行
    之刑。被告乙○○與丙○○於附表一所列時間、地點共同販
    賣海洛因及安非他命予陳春麒、王笑天、張佑丞、陳銘棋、
    甲○○、陳你忠、林明志等情，已詳前述，是經採對被告有
    利之認定後，認被告乙○○共同販賣海洛因所得為5000元（
    包括想像競合犯從重論以販賣第一級毒品一罪部分），販賣
    安非他命所得總計亦為5000元，應依毒品危害防制條例第19
    條第1項之規定連帶追繳沒收；另被告乙○○單獨販賣海洛
    因及安非他命予黃正雄所得之7萬元，亦應依毒品危害防制
    條例第19條第1項之規定宣告沒收，如被告販賣前開海洛因
    及安非他命之所得，全部或一部不能沒收時，均以其財產抵
    償之。未扣案行動電話貳具（原使用0000000000號、000000
    0000號門號，不含SIM卡，因行動電話門號SIM卡，係使用者
    向電信業者申請租用而僅取得其使用權，並非申請使用者所
    有，最高法院92年度台上字第6836號判決意旨參照），係被
    告及共犯所有，供聯絡販賣毒品交貨事宜之用，亦據認定如
    前，應依毒品危害防制條例第19條第1項前段宣告沒收。至
    未扣案之行動電話（使用0000000000號門號）因經警實施通
    訊監察後所得之對話內容，經送鑑定後無法證明為被告乙○○之聲紋，已詳前述，自難逕認該支行動電話即屬被告乙○○供販賣海洛因及安非他命所用之物，自難併予宣告沒收之
    。又另案被告黃正雄在其住處遭警扣得之海洛因11包（總計
    毛重12公克）及安非他命2包（總計毛重5.1公克），因已經
    原法院另於94年度訴字第25號案宣告沒收，且經臺灣宜蘭地
    方法院檢察署檢察官執行完畢，有該署94年執字第1363號卷
    在案可查，本院爰不另為沒收銷燬之諭知，併此敘明。
五、公訴意旨另以：被告乙○○經起訴有如附表二所示之販賣第
    一級、第二級毒品行為，除上揭已認定成立犯罪之部分外，
    其餘亦涉犯販賣第一級毒品海洛因罪、販賣第二級毒品安非
    命罪云云。經查，公訴意旨認被告乙○○除上揭已判處罪刑
    部分外，其餘經起訴部分亦涉犯販賣第一級毒品海洛因罪、
    販賣第二級毒品安非命罪名，無非以原審同被告丙○○之供
    述為其主要之論據。惟按犯罪事實應依證據認定之，無證據
    不得認定其犯罪事實；刑事訴訟法第154條第2項定有明文。
    次按被告（共犯）之自白為證據之一種，須非出於強暴、脅
    迫、利誘、詐欺或其他不正之方法，且與事實相符者，方得
    採為證據，故被告雖經自白，仍應調查其他必要之證據，以
    察其與事實是否相符，苟無法證明其與事實相符，根本即失
    其證據之證明力，不得採為判斷事實之根據。認定犯罪事實
    所憑之證據，雖不以直接證據為限，間接證據亦包括在內；
    然而無論直接或間接證據，其為訴訟上之證明，須於通常一
    般之人均不致有所懷疑，而得確信其為真實之程度者，始得
    據為有罪之認定，倘其證明尚未達到此一程度，而有合理之
    懷疑存在時，事實審法院復已就其心證上理由予以闡述，敘
    明其如何無從為有罪之確信，因而為無罪之判決，尚不得任
    意指為違法；最高法院46年台上字第809號、76年台上字第
    4986號分別著有判例。次查，檢察官所起訴之被告乙○○此
    部分犯行，雖曾據原審同被告丙○○於偵查中概括自白在卷
    ，然觀諸相關買受人之證人陳春麒等人，對此部分購買毒品
    之正確之購買時間、金額，尚未能為確切之陳述，則尚難以
    渠等不明確之供述，執為原審同被告丙○○自白可信之佐證
    。遍閱全卷，又查無其他相關之資料以為原審同被告丙○○
    自白可以採信之佐證，自難僅依原審同被告丙○○於偵查中
    之概括自白，即執為其科刑之論據；此部分被告乙○○之犯
    罪尚屬不能證明。惟因公訴認此部分與前揭論罪科刑部分，
    有連續犯之關係，屬裁判上之一罪，故本院認毋庸另為無罪
    之諭知。
六、被告所犯本案之販賣第一級毒品罪，核與其餘之販賣第二級
    毒品罪，其犯意各別、犯罪構成要件又不相同，應予以分論
    併罰；乃原判決竟從一重之連續販賣第一級毒品罪處斷，其
    適用法律既有未當；本院因之將原判決關於乙○○部分撤銷
    改判，不受刑事訴訟法第370條所指「禁止不利益變更原則
    」之限制，附此指明。
據上論斷，應依刑事訴訟法第369條第1項前段、第364條、第299
條第1項前段，毒品危害防制條例第4條第1項、第2項、第19條第
1項，刑法第11條前段、第2條第1項前段、第28條，修正前刑法
第56條、第55條前段、第59條、第51條第5款，判決如主文。
本案經檢察官侯千姬到庭執行職務。
中　　華　　民　　國　　96　　年　　8 　　月　　30　　日
                  刑事第十庭    審判長法　官 楊炳禎
                                      法　官 黃俊明
                                      法　官 陳博志
以上正本證明與原本無異。
如不服本判決，應於收受送達後十日內向本院提出上訴書狀，其
未敘述上訴之理由者並得於提起上訴後十日內向本院補提理由書
（均須按他造當事人之人數附繕本）。
                                      書記官 陳嘉文
中　　華　　民　　國　　96　　年　　9 　　月　　7 　　日
附錄：本案論罪科刑法條全文
毒品危害防制條例第4條第1項、第2項：
製造、運輸、販賣第一級毒品者，處死刑或無期徒刑；處無期徒
刑者，得併科新臺幣一千萬元以下罰金。
製造、運輸、販賣第二級毒品者，處無期徒刑或七年以上有期徒
刑，得併科新臺幣七百萬元以下罰金。
附表一：
┌───┬────┬────┬───────┬────┐
│對　象│交易時間│交易地點│方式、次數　　│總金額（│
│      │        │及交易對│（均採對被告有│新臺幣）│
│      │        │象      │利之認定）    │        │
├───┼────┼────┼───────┼────┤
│陳春麒│94年1月 │宜蘭縣宜│陳春麒以其使用│2000元  │
│　　　│16日、18│蘭市慈安│之0000000000號│　　　  │
│　　　│日各1次 │路統一超│行動電話撥打  │　　　　│
│　　　│        │商附近  │0000000000號行│　　　　│
│　　　│        │　　　　│動電話與被告林│　　　　│
│　　　│　　    │　　　　│台得或丙○○聯│　　　　│
│　　　│　      │　　　　│絡後，於左列地│　　　　│
│　　　│        │        │點皆以1000元向│        │
│      │        │        │前來交易之同案│        │
│      │        │        │被告丙○○、林│        │
│      │        │        │台得各購得海洛│        │
│      │        │        │因1次，兩天共2│        │
│      │        │        │次            │        │
├───┼────┼────┼───────┼────┤
│王笑天│94年1月5│宜蘭縣宜│王笑天以其使用│1000元  │
│　　　│日      │蘭市境內│之0000000000號│　      │
│　　　│        │路邊    │行動電話撥打09│　　　　│
│　　　│        │        │00000000號行動│　　　　│
│　　　│        │        │電話與被告林台│　　　　│
│　　　│        │        │得或丙○○聯絡│　　　　│
│　　　│        │        │後，於左列地點│　　　　│
│      │        │        │以1000元向前來│        │
│      │        │        │交易同案被告趙│        │
│      │        │        │志偉購得海洛因│        │
│      │        │        │一次          │        │
├───┼────┼────┼───────┼────┤
│張佑丞│94年1月5│宜蘭縣宜│張佑丞以所使用│2000元  │
│　　　│日、1月7│蘭大學附│之0000000000號│　      │
│　　　│日各1次 │近之網咖│行動電話撥打  │　　　　│
│　　　│        │店、員山│0000000000號行│　　　　│
│　　　│        │鄉加油站│動電話與同案被│　　　　│
│　　　│        │附近路邊│告丙○○聯絡後│　　　　│
│　　　│        │　      │，在左列地點向│　　　　│
│      │        │　　　　│前來交易之同案│        │
│      │        │　　　　│被告丙○○以  │        │
│      │        │　　　　│1000 元購得安 │        │
│      │        │        │非他命共二次  │        │
│      │        │        │              │        │
│      │        │        │              │        │
├───┼────┼────┼───────┼────┤
│陳銘棋│94年1月4│宜蘭市大│陳銘棋以使用之│500 元  │
│　　　│日      │坡路、中│0000000000號行│　　　  │
│　　　│　　    │山路交岔│動電話撥打0921│　　　　│
│　　　│　      │路口之全│099130號行動電│　　　　│
│　　　│        │家便利商│話與同案被告趙│　　　　│
│　　　│        │店      │志偉聯繫後，在│　　　　│
│　　　│        │　　　　│左列地點向前來│　　　　│
│　　　│        │　　　　│交易之同案被告│        │
│      │        │　　　　│丙○○，以500 │        │
│      │        │        │元購得安非他命│        │
│      │        │        │共1次         │        │
│      │        │        │              │        │
├───┼────┼────┼───────┼────┤
│甲○○│94年1月3│宜蘭縣宜│甲○○以其使用│2500元  │
│　　　│日向趙志│蘭市慈安│之0000000000號│　      │
│　　　│偉，1月 │路附近之│行動電話撥打  │　　　　│
│　　　│12日、1 │統一超商│0000000000號行│　　　　│
│　　　│月22日向│、宜蘭縣│動電話與被告林│　　　　│
│　　　│乙○○購│宜蘭市神│台得或丙○○聯│　　　　│
│　　　│買安非他│農路、女│絡後，於左列地│　　　　│
│      │命      │中路口之│點向前來交易之│        │
│      │        │網路先鋒│被告乙○○或趙│        │
│      │        │網咖店  │志偉，以1000元│        │
│      │        │　      │購得安非他命共│        │
│      │        │　　　　│二次，以500元 │        │
│      │        │　　　　│購得安非他命共│        │
│      │        │        │一次          │        │
│      │        │        │              │        │
│      │        │        │              │        │
├───┼────┼────┼───────┼────┤
│陳你忠│94年1月4│宜蘭縣宜│陳你忠以其使用│1000元  │
│　　　│日      │蘭市新生│之0000000000號│　　　  │
│　　　│        │國小之全│號行動電話撥打│　　　　│
│　　　│　　    │家便利商│0000000000號行│　　　　│
│　　　│　      │店      │動電話聯繫同案│　　　　│
│　　　│        │　　　　│被告丙○○後，│　　　　│
│　　　│        │　　　　│於左列地點以  │　　　　│
│　　　│        │　　　　│1000元向前來交│        │
│      │        │        │易之同案被告趙│        │
│      │        │        │志偉購得海洛因│        │
│      │        │        │一次          │        │
├───┼────┼────┼───────┼────┤
│林明志│94年1 月│宜蘭縣員│林明志以其使用│1000元  │
│　　　│10日    │山鄉某路│之0000000000號│　      │
│　　　│        │邊      │行動電話撥打09│　　　　│
│　　　│        │        │00000000號行動│　　　　│
│　　　│        │        │電話與同案被告│　　　　│
│　　　│        │        │丙○○聯絡後，│　　　　│
│　　　│        │        │於左列地點向前│　　　　│
│      │        │        │來交易之同案被│        │
│      │        │        │告丙○○同時購│        │
│      │        │        │入500元之海洛 │        │
│      │        │        │因及500元之安 │        │
│      │        │        │非他命一次    │        │
│      │        │        │              │        │
│      │        │        │              │        │
└───┴────┴────┴───────┴────┘
附表二：
證人陳春麒部分：
 ┌──┬──┬──────┬──────┬────┬─────────┐
 │交易│次數│交易地點    │交易物品    │金額    │備註              │
 │時間│    │            │            │（新台幣│                  │
 │    │    │            │            │）      │                  │
 ├──┼──┼──────┼──────┼────┼─────────┤
 │93年│10餘│宜蘭市○○路│毒品海洛因  │1000元  │（一）陳春麒使用  │
 │11月│次  │之統一超商附│            │        │      0000000000號│
 │間至│    │近          │            │        │      電話與      │
 │94年│    │            │            │        │      0000000000號│
 │1月 │    │            │            │        │      電話聯絡購買│
 │間  │    │            │            │        │      毒品，      │
 │    │    │            │            │        │      0000000000號│
 │    │    │            │            │        │      電話由被告林│
 │    │    │            │            │        │      台得、丙○○│
 │    │    │            │            │        │      共同使用。  │
 │    │    │            │            │        │（二）毒品有時由被│
 │    │    │            │            │        │      告乙○○，有│
 │    │    │            │            │        │      時由被告趙志│
 │    │    │            │            │        │      偉交付，陳春│
 │    │    │            │            │        │      麒將價金交予│
 │    │    │            │            │        │      送毒品前來之│
 │    │    │            │            │        │      人。        │
 └──┴──┴──────┴──────┴────┴─────────┘
證人王笑天部分：
 ┌──┬──┬──────┬──────┬────┬─────────┐
 │交易│次數│交易地點    │交易物品    │金額    │備註              │
 │時間│    │            │            │（新台幣│                  │
 │    │    │            │            │）      │                  │
 ├──┼──┼──────┼──────┼────┼─────────┤
 │93年│3、4│宜蘭市○○路│海洛因、安非│1000元  │（一）王笑天使用  │
 │12月│次  │「慧燈補習班│他命        │        │      0000000000號│
 │間至│    │」附近或宜蘭│            │        │      電話與被告林│
 │94年│    │市某路上    │            │        │      台得、丙○○│
 │1月 │    │            │            │        │      共同使用之  │
 │間  │    │            │            │        │      0000000000號│
 │    │    │            │            │        │      電話聯絡購買│
 │    │    │            │            │        │      毒品，接聽電│
 │    │    │            │            │        │      話者有時為被│
 │    │    │            │            │        │      告乙○○，有│
 │    │    │            │            │        │      時為被告趙志│
 │    │    │            │            │        │      偉。        │
 │    │    │            │            │        │（二）毒品均由被告│
 │    │    │            │            │        │      丙○○交付。│
 └──┴──┴──────┴──────┴────┴─────────┘
證人張佑丞部分：
 ┌──┬──┬──────┬──────┬────┬─────────┐
 │交易│次數│交易地點    │交易物品    │金額    │備註              │
 │時間│    │            │            │（新台幣│                  │
 │    │    │            │            │）      │                  │
 ├──┼──┼──────┼──────┼────┼─────────┤
 │93年│2次 │宜蘭縣員山鄉│安非他命    │1000元  │（一）張佑丞使用  │
 │12月│    │加油站附近某│            │        │      0000000000號│
 │間至│    │路上、宜蘭大│            │        │      電話，與被告│
 │94年│    │學附近某家網│            │        │      丙○○所使用│
 │1月 │    │咖          │            │        │      之0000000000│
 │間  │    │            │            │        │      號電話聯絡購│
 │    │    │            │            │        │      買毒品。    │
 │    │    │            │            │        │（二）毒品由被告趙│
 │    │    │            │            │        │      志偉親自交付│
 │    │    │            │            │        │      。          │
 └──┴──┴──────┴──────┴────┴─────────┘
證人陳銘棋部分：
 ┌──┬──┬──────┬──────┬────┬─────────┐
 │交易│次數│交易地點    │交易物品    │金額    │備註              │
 │時間│    │            │            │（新台幣│                  │
 │    │    │            │            │）      │                  │
 ├──┼──┼──────┼──────┼────┼─────────┤
 │94年│2次 │宜蘭市○○路│安非他命    │500元   │（一）陳銘棋使用門│
 │1月 │    │與中山路交岔│            │        │      號0000000000│
 │初某│    │口之「全家便│            │        │      號電話，與被│
 │日  │    │利商店」    │            │        │      告丙○○使用│
 │    │    │            │            │        │      之0000000000│
 │    │    │            │            │        │      號電話聯絡購│
 │    │    │            │            │        │      買毒品。    │
 │    │    │            │            │        │（二）毒品均由被告│
 │    │    │            │            │        │　　　丙○○親自交│
 │    │    │            │            │        │　　　付。        │
 └──┴──┴──────┴──────┴────┴─────────┘
證人甲○○部分：
 ┌──┬──┬──────┬──────┬────┬─────────┐
 │交易│次數│  交易地點  │  交易物品  │金額    │　備　　　　註    │
 │時間│    │            │            │（新台幣│                  │
 │    │    │            │            │）      │                  │
 ├──┼──┼──────┼──────┼────┼─────────┤
 │94年│5、6│宜蘭市○○路│安非他命    │500元或 │（一）甲○○使用  │
 │1月 │次  │附近之統一超│            │1000元  │      0000000000號│
 │初起│    │商、宜蘭市神│            │        │      行動電話與被│
 │至94│    │農路女中路口│            │        │      告乙○○、趙│
 │年1 │    │之「網路先鋒│            │        │      志偉使用之  │
 │月底│    │」網咖店    │            │        │      0000000000號│
 │止  │    │            │            │        │      行動電話聯絡│
 │    │    │            │            │        │      。0000000000│
 │    │    │            │            │        │      電話於94年年│
 │    │    │            │            │        │      初前係被告林│
 │    │    │            │            │        │      台得使用，之│
 │    │    │            │            │        │      後係被告趙志│
 │    │    │            │            │        │      偉使用。    │
 │    │    │            │            │        │（二）毒品由被告林│
 │    │    │            │            │        │      台得親自交付│
 │    │    │            │            │        │      2次，餘為被 │
 │    │    │            │            │        │      告丙○○交付│
 │    │    │            │            │        │      ，甲○○將價│
 │    │    │            │            │        │      金交予送毒品│
 │    │    │            │            │        │      之人。      │
 └──┴──┴──────┴──────┴────┴─────────┘
證人陳你忠部分：
 ┌──┬──┬──────┬──────┬────┬─────────┐
 │交易│次數│交易地點    │交易物品    │金額    │備註              │
 │時間│    │            │            │（新台幣│                  │
 │    │    │            │            │）      │                  │
 ├──┼──┼──────┼──────┼────┼─────────┤
 │94年│1次 │宜蘭市新生國│海洛因      │1000元  │（一）陳你忠使用  │
 │1月4│    │小附近之「全│            │        │      0000000000號│
 │日  │    │家便利商店」│            │        │      電話與被告趙│
 │    │    │            │            │        │      志偉所使用  │
 │    │    │            │            │        │      0000000000號│
 │    │    │            │            │        │      電話聯絡購買│
 │    │    │            │            │        │      毒品。      │
 │    │    │            │            │        │（二）被告丙○○親│
 │    │    │            │            │        │      自交易毒品。│
 └──┴──┴──────┴──────┴────┴─────────┘
證人林明志部分：
 ┌──┬──┬──────┬──────┬────┬─────────┐
 │交易│次數│交易地點    │交易物品    │金額    │備註              │
 │時間│    │            │            │（新台幣│                  │
 │    │    │            │            │）      │                  │
 ├──┼──┼──────┼──────┼────┼─────────┤
 │94年│1次 │宜蘭縣員山鄉│海洛因、安非│海洛因、│（一）林明志使用  │
 │1月 │(同 │某路上      │他命        │安非他命│      0000000000電│
 │10日│時購│            │            │各500元 │      話，與被告趙│
 │    │買海│            │            │        │      志偉使用之  │
 │    │洛因│            │            │        │      0000000000號│
 │    │及安│            │            │        │      電話聯絡購買│
 │    │非他│            │            │        │      毒品。      │
 │    │命) │            │            │        │（二）被告丙○○親│
 │    │    │            │            │        │      自交付毒品。│
 └──┴──┴──────┴──────┴────┴─────────┘
